---
title: "talk05 练习与作业"
documentclass: ctexart
output:
  rticles::ctex:
    fig_caption: yes
    number_sections: yes
    toc: true
    toc_depth: 2
  word_document: default
  html_document:
    df_print: paged
knit: (
  function(inputFile, encoding) { 

    pSubTitle <- 'talk05-homework'

    rmarkdown::render( 
      input       = inputFile, 
      encoding    = encoding, 
      params      = list(sub_title = pSubTitle),      
      output_file = pSubTitle) })
---

## 练习和作业说明

将相关代码填写入以 \`\`\`{r} \`\`\` 标志的代码框中，运行并看到正确的结果；

完成后，用工具栏里的"Knit"按键生成PDF文档；

**将PDF文档**改为：**`姓名-学号-talk05作业.pdf`**，并提交到老师指定的平台/钉群。

## Talk05 内容回顾

-   dplyr 、 tidyr (超级强大的数据处理) part 1
    -   pipe
    -   dplyr 几个重要函数

## 练习与作业：用户验证

请运行以下命令，验证你的用户名。

**如你当前用户名不能体现你的真实姓名，请改为拼音后再运行本作业！**

```{r}
Sys.info()[["user"]]
Sys.getenv("HOME")
getwd(); ## 显示当前工作目录
```

## 练习与作业1：dplyr练习

------------------------------------------------------------------------

### **使用 mouse.tibble 变量做统计**

-   每个染色体（或scaffold）上每种基因类型的数量、平均长度、最大和最小长度，挑出最长和最短的基因
-   去掉含有500以下基因的染色体（或scaffold），按染色体（或scaffold）、数量 高 -\> 低 进行排序

**挑战题（可选做）：**

实现上述目标（即：去掉少于500基因的染色体、排序、并统计）时不使用中间变量；

```{r}
## 代码写这里，并运行；
## 代码写这里，并运行；
library(tidyverse)
library(dplyr)
head(mouse.tibble)
mou<-mouse.tibble%>%
arrange(Chromosome.scaffold.name,-Transcript.length..including.UTRs.and.CDS.)
mou%>%group_by( Chromosome.scaffold.name,Transcript.type)%>%
summarise(avg_length=mean(Transcript.length..including.UTRs.and.CDS.),Transcript_count=n(),longest=first(Transcript.length..including.UTRs.and.CDS.),shortest=last(Transcript.length..including.UTRs.and.CDS.))%>%
arrange(-avg_length);
mou1<-mouse.tibble%>%
arrange(Chromosome.scaffold.name,-Transcript.length..including.UTRs.and.CDS.)
first(mou1)
last(mou1)


```

------------------------------------------------------------------------

### **使用 grades2 变量做练习**

首先，用下面命令生成 `grades2`变量：

``` r
grades2 <- tibble( "Name" = c("Weihua Chen", "Mm Hu", "John Doe", "Jane Doe",
                             "Warren Buffet", "Elon Musk", "Jack Ma"),
                  "Occupation" = c("Teacher", "Student", "Teacher", "Student", 
                                   rep( "Entrepreneur", 3 ) ),
                  "English" = sample( 60:100, 7 ),
                  "ComputerScience" = sample(80:90, 7),
                  "Biology" = sample( 50:100, 7),
                  "Bioinformatics" = sample( 40:90, 7)
                  );
```

然后统计： 1. 每个人最差的学科和成绩分别是什么？ 2. 哪个职业的平均成绩最好？ 3. 每个职业的最佳学科分别是什么（按平均分排序）？？？

```{r}
## 代码写这里，并运行；
library(tidyverse)
library(dplyr)
grades2 <- tibble( "Name" = c("Weihua Chen", "Mm Hu", "John Doe", "Jane Doe",
                             "Warren Buffet", "Elon Musk", "Jack Ma"),
                  "Occupation" = c("Teacher", "Student", "Teacher", "Student", 
                                   rep( "Entrepreneur", 3 ) ),
                  "English" = sample( 60:100, 7 ),
                  "ComputerScience" = sample(80:90, 7),
                  "Biology" = sample( 50:100, 7),
                  "Bioinformatics" = sample( 40:90, 7)
                  );
grades2
grades.melted<-grades2 %>%
gather(course,grade,-Name,-Occupation,na.rm=T);

grades.melted2<-
  grades.melted %>%
arrange(Name,-grade);

grades.melted2 %>%
group_by(Name) %>%
summarise(worst_course=last(course),
worst_grade=last(grade)) %>%
  arrange(-worst_grade);
grades.melted3<-grades2 %>%
gather(course,grade,-Name,-Occupation,na.rm=T);
grades.melted3%>%
group_by(Name,Occupation)%>%
summarise(avg_grades=mean(grade),courses_count=n())%>%
arrange(-avg_grades);
  grades.melted4<-grades.melted3 %>%
gather(courses_count,avg_grades,-Name,-Occupation,na.rm=T);
grades.melted4%>%
group_by(Occupation)%>%
summarise(avg=mean(avg_grades))%>%
arrange(-avg);
```

------------------------------------------------------------------------

### **使用 `starwars` 变量做计算**

1.  计算每个人的 BMI；
2.  挑选出 肥胖（BMI \>= 30）的人类，并且只显示其 `name`, `sex` 和 `homeworld`；

```{r}
## 代码写这里，并运行；
head(starwars);
stats<-
starwars%>%
select(name,height,mass,gender,homeworld,species)%>%
mutate(bmi=mass/((height/100)*(height/100)));
head(stats);
stats2<-stats%>%select(name,gender,homeworld,bmi,species)%>%
filter(bmi>=30&species=="Human");
head(stats2%>%select(-bmi,-species));
```

3.  挑选出所有人类；
4.  按BMI将他们分为三组， \<18, 18\~25, \>25，统计每组的人数，并用 barplot 进行展示；注意：展示时三组的按BMI从小到大排序；
5.  改变排序方式，按每组人数从小到大排序；

```{r}
## 代码写这里，并运行；
head(starwars);
stats0<-
starwars%>%
select(name,height,mass,gender,homeworld,species)%>%
mutate(bmi=mass/((height/100)*(height/100)));
stats3<-stats0%>%select(name,gender,homeworld,bmi,species)%>%
filter(species=="Human");
head(stats3);
```

6.  查看 `starwars` 的 `films` 列，它有什么特点？`data.frame`可以实现类似的功能吗？

答：适合屏幕且显示列的类型。不可以。

7.  为`starwars`增加一列，用于统计每个角色在多少部电影中出现。

```{r}
## 代码写这里，并运行；
starwars%>%
mutate(count=lengths(films));

```



### **使用`Theoph`变量做练习**

注：以下练习请只显示结果的前6行；

1.  选取从 `Subject` 到 `Dose` 的列；总共有几列？

```{r}
## 代码写这里，并运行；
head(Theoph);
the<-
Theoph%>%
select(Subject:Dose)
head(the);
ncol(the)
```

2.  用`filter` 选取 `Dose` 大于5，且 `Time` 高于 `Time` 列平均值的行；

```{r}
## 代码写这里，并运行；
 average <- mean(Theoph$Time)
the1<-Theoph%>%filter(Dose>5&Time>average);
head(the1);
```

3.  用 `mutate` 函数产生新列 `trend`，其值为 `Time` 与 `Time`列平均值的差；注意：请去除可能产生的 `na` 值；

```{r}
## 代码写这里，并运行；
average1 <- mean(Theoph$Time)
the2<-
Theoph%>%
mutate(trend=Time-average1);
head(the2,);
```

4.  用 `mutate` 函数产生新列 `weight_cat` ，其值根据 `Wt`的取值范围而不同：

-   如果`Wt` \> 76.2，为 'Super-middleweight'，否则
-   如果 `Wt` \> 72.57，为 'Middleweight'，否则
-   如果 `Wt` \> 66.68，为 'Light-middleweight'
-   其它值，为 'Welterweight'
```{r}
## 代码写这里，并运行；
the3<-
Theoph%>%
mutate(weight_cat =ifelse (Wt> 76.2,"Super-middleweight",ifelse(Wt> 72.57,"Middleweight",ifelse(Wt> 66.68,"Light-middleweight","Welterweight"))))
head(the3);
```
