---
title: "talk04 练习与作业"
documentclass: ctexart
output:
  rticles::ctex:
    fig_caption: yes
    number_sections: yes
    toc: true
    toc_depth: 2
  word_document: default
  html_document:
    df_print: paged
knit: (
  function(inputFile, encoding) { 

    pSubTitle <- 'talk04-homework'

    rmarkdown::render( 
      input       = inputFile, 
      encoding    = encoding, 
      params      = list(sub_title = pSubTitle),      
      output_file = pSubTitle) })
---

## 练习和作业说明

将相关代码填写入以 \`\`\`{r} \`\`\` 标志的代码框中，运行并看到正确的结果；

完成后，用工具栏里的"Knit"按键生成PDF文档；

**将PDF文档**改为：`姓名-学号-talk04作业.pdf`，并提交到老师指定的平台/钉群。

## Talk04 内容回顾

待写 ...

## 练习与作业：用户验证

请运行以下命令，验证你的用户名。

**如你当前用户名不能体现你的真实姓名，请改为拼音后再运行本作业！**

```{r}
Sys.info()[["user"]]
Sys.getenv("HOME")
```

## 练习与作业1：R session管理

------------------------------------------------------------------------

### **完成以下操作**

-   定义一些变量（比如 x, y , z 并赋值；内容随意）
-   从外部文件装入一些数据（可自行创建一个4行5列的数据，内容随意）
-   保存workspace 到.RData
-   列出当前工作空间内的所有变量
-   删除当前工作空间内所有变量
-   从.RData文件恢复保存的数据
-   再次列出当前工作空间内的所有变量，以确认变量已恢复
-   随机删除两个变量
-   再次列出当前工作空间内的所有变量

```{r}
## 代码写这里，并运行；
x<-111;
y<-"abc";
z<-"##$"
a<-matrix(c(sample(1:100,20)),nrow=4)
save.image(file="prj_r_for_bioinformatics");
ls()
rm(list=ls())
load(file="prj_r_for_bioinformatics");
ls()
rm(a,x)
ls()
```
## 练习与作业2：Factor基础

------------------------------------------------------------------------

### **factors 增加**

-   创建一个变量：

`x <- c("single", "married", "married", "single");`

-   为其增加 两个 levels，`single`, `married`;

-   以下操作能成功吗？

`x[3] <- "widowed"`;

不能成功。levels中没有"widowed"，所以不行。

-   如果不，请提供解决方案；

```{r}
## 代码写这里，并运行；
 x <- c("single", "married", "married", "single");
 x<-as.factor(x);
levels(x)<-c(levels(x),"single", "married");
##解决方案
levels(x)<-c(levels(x),"widowed");
x[3] <- "widowed"
x
```

### **factors 改变**

-   创建一个变量：

`v = c("a", "b", "a", "c", "b")`

-   将其转化为 `factor`，查看变量内容

-   将其第一个levels的值改为任意字符，再次查看变量内容

```{r}
## 代码写这里，并运行；
v = c("a", "b", "a", "c", "b")
v<-as.factor(v);
v
levels(v)[1]<-"z"
v
```

-   比较改变前后的 `v` 的内容，改变levels 的操作使 `v` 发生了什么变化？

答：v中所有第一个levels的值都被替换了。

### **factors合并**

-   创建两个由随机大写字母组成的 factors

-   合并两个变量，使其 `factors` 得以在合并后保留

```{r}
## 代码写这里，并运行；
a<-factor(c(sample(LETTERS,5)));
b<-factor(c(sample(LETTERS,7)));
a
b
x<-c(a,b)
x
```

------------------------------------------------------------------------

### **利用factor排序**

以下变量包含了几个月份，请使用`factor`，使其能按月份，而不是英文字符串排序：

`mon <- c("Mar","Nov","Mar","Aug","Sep","Jun","Nov","Nov","Oct","Jun","May","Sep","Dec","Jul","Nov");`

```{r}
## 代码写这里，并运行；
mon <- c("Mar","Nov","Mar","Aug","Sep","Jun","Nov","Nov","Oct","Jun","May","Sep","Dec","Jul","Nov");
month_levels<-c(
"Jan","Feb","Mar","Apr","May","Jun",
"Jul","Aug","Sep","Oct","Nov","Dec"
)
mon1<-factor(mon,levels=month_levels)
sort(mon1)
```

------------------------------------------------------------------------

### **forcats的问题**

`forcats`包中的 fct_inorder, fct_infreq和 fct_inseq 函数的作用是什么？

fct_inorder：levels按照第一次出现的顺序排序
fct_infreq：levels按照出现的次数从大到小排序, 相同的再按照大小从小到大排序
 fct_inseq：levels按照数字大小从小到大排序
 
请使用`forcats`包中的`gss_cat`数据举例说明

```{r}
## 代码写这里，并运行；
library(forcats)
a<-head(gss_cat,n=10)
f1=a$age
f1<-as.factor(f1)
f1
fct_inorder(f1)
fct_infreq(f1)
fct_inseq(f1)
```

## 练习与作业3：用 mouse genes 数据做图

------------------------------------------------------------------------

### **画图**

1.  用 readr 包中的函数读取 mouse genes 文件 （从本课程的 Github 页面下载 data/talk04/ ）
2.  选取常染色体（1-19）和性染色体（X，Y）的基因
3.  画以下两个基因长度 boxplot :

-   按染色体序号排列，比如 1, 2, 3 .... X, Y
-   按基因长度 中值 排列，从 短 -\> 长 ...
-   作图结果要求：
    -   要清晰显示 boxplot 的主体；

    -   严格按照中值进行排序；注：\`ylim()\`限制时会去除一些值，造成中值错位。可考虑使用其它函数或调整参数。

```{r}
## 代码写这里，并运行；
library(ggforce) 
library(forcats)
library(dplyr)
mouse.genes<- 
    read.delim(file="../data/talk04/mouse_genes_biomart_sep2018.txt", 
               sep="\t",header=T,stringsAsFactors=T); 
mouse.chr_genes<-
    subset(mouse.genes,Chromosome.scaffold.name%in% 
               c("1","2","3","4","5","6", 
                 "7","8","9","10","11","12" ,
                 "13","14","15","16","17","18","19","X","Y")); mouse.chr_genes$Chromosome.scaffold.name= 
    droplevels (mouse.chr_genes$Chromosome.scaffold.name) 
mouse.chr_genes$Chromosome.scaffold.name<- 
    fct_inseq(mouse.chr_genes$Chromosome.scaffold.name) 
levels (mouse.chr_genes$Chromosome.scaffold.name) 
boxplot(Transcript.length..including.UTRs.and.CDS.~Chromosome.scaffold.name, 
        data=mouse.chr_genes,las =2) 
library(readr)
mouse.tibble<- 
  read.delim(file="../data/talk04/mouse_genes_biomart_sep2018.txt",
             quote="")
mouse.tibble.chr10_12<-
mouse.tibble %>% filter(`Chromosome.scaffold.name` %in% c("1","2","3","4","5","6", 
                 "7","8","9","10","11","12" ,
                 "13","14","15","16","17","18","19","X","Y"));
plot4<-
ggplot(data=mouse.tibble.chr10_12,
aes(x=reorder(`Chromosome.scaffold.name`,
`Transcript.length..including.UTRs.and.CDS.`,median),y=`Transcript.length..including.UTRs.and.CDS.`))+
geom_boxplot()+
coord_flip()+
ylim(0,2000)
plot4
```
